【裁判字號】    97,簡上,82
【裁判日期】    970704
【裁判案由】    傷害等
【裁判全文】
臺灣基隆地方法院刑事判決              97年度簡上字第82號
上  訴  人
即  被  告  乙○○
上列被告因傷害等案件，不服本院基隆簡易庭97年度基簡字第
488號，中華民國97年4月28日第一審簡易判決（聲請案號：97年
度偵字第1126號）提起上訴，本院管轄之第二審合議庭判決如下
：
    主  文
原判決撤銷。
乙○○傷害人之身體，累犯，處拘役參拾日，如易科罰金，以新
臺幣壹仟元折算壹日；又損壞他人之影印機，足以生損害於他人
，累犯，處拘役拾貳日，如易科罰金，以新臺幣壹仟元折算壹日
。應執行拘役參拾伍日，如易科罰金，以新台幣壹仟元折算壹日
。
    事  實
一、乙○○前業因傷害案件，先經臺灣雲林地方法院於民國94年
    1月7日以93年度虎簡字第311號判決，判處有期徒刑6月、6
    月，應執行有期徒刑10月，緩刑2年確定，嗣其緩刑之宣告
    經撤銷，並於94年6月23日入監執行，而於95年4月17日執行
    完畢；再經本院於96年3月20日以96年度基簡字第47號判決
    ，判處有期徒刑6月確定，另因竊盜案件，經臺灣臺北地方
    法院以96年度易字第2649號判決判處有期徒刑4月，後2件經
    本院以96年度聲字第321號裁定應執行有期徒刑8月，後經本
    院以96年度聲減字第409號裁定減刑並定應執行有期徒刑4月
    ，其入監執行後，甫於96年9月18日執行完畢。竟猶不知悔
    改，於96年11月24日15時許，在臺北縣金山鄉○○路274號
    前，因認丙○○施工工地擾其安寧而與丙○○發生爭吵，並
    基於傷害之犯意，徒手毆打丙○○，致丙○○受有左嘴角0.
    5×0.5公分、右眉0.5×0.5公分、右手腕1×1公分、左小腿
    3×4公分、左肘2×3公分之傷害。又於97年3月9日10 時許
    ，前往丙○○位於臺北縣金山鄉○○路274號1樓之辦公處所
    ，基於損壞他人之物之故意，損壞丙○○所管有之影印機，
    致令該影印機出紙處及夾紙櫃均已無法置回原處而不堪用，
    足以生損害於丙○○。
二、案經被害人丙○○訴由臺北縣政府警察局金山分局報告臺灣
    基隆地方法院檢察官偵查起訴。
    理  由
一、訊據被告乙○○對上開犯罪事實坦承不諱，核與告訴人丙○
    ○指訴之情節相符，復有診斷證明書1紙、現場照片13張、
    銷貨單1份附卷可資佐證，本案事證明確，被告犯行洵堪認
    定，應依法論科。
二、核被告所為，係犯刑法第277條第1項傷害罪及第354條之毀
    損罪。其有事實欄所載有期徒刑執行完畢之情形，其於5年
    以內故意再犯本件有期徒刑以上之罪，為累犯，應依刑法第
    47條第1項之規定加重其刑。原審以被告罪證明確，援引刑
    法第277條第1項、第354條、第47條第1項、第41條第1項前
    段，刑法施行法第1條之1，分別量處被告有期徒刑5月、拘
    役15日，並諭知易科罰金之折算標準，固非無據，惟原判決
    就被告之傷害案件有期徒刑6月部分漏載與另竊盜案件定刑
    、減刑並定為有期徒刑4月部分之情形（詳本件事實欄之記
    載）；又被告與告訴人丙○○均已達成民事賠償之和解，告
    訴人丙○○並於97年4月28日撤回本件告訴，原審未及斟酌
    此點，上訴人上訴意旨指原審量刑過重，應認為有理由。爰
    審酌被告之生活狀況、品行、其犯罪之動機、目的、手段、
    犯罪所生之損害及犯罪後與被害人和解並賠償其損害之態度
    ，分別量處如主文所示之刑，並定其應執行之刑及諭知易科
    罰金之折算標準。
據上論斷，應依刑事訴訟法第455條之1第3項、第369條第1項前
段、第299條第1項前段，刑法第277條第1項、第354條、第47條
笫1項、第51條第6款、第41條第1項前段，刑法施行法第1條之1
，判決如主文。
本案經檢察官甲○○到庭執行職務。
中    華    民    國    97    年    7    月    4    日
                  刑事第四庭審判長法  官    齊  潔
                                  法  官    王慧惠
                                  法  官    何怡穎
以上正本證明與原本無異。
本判決不得上訴。
中    華    民    國    97    年    7    月    4    日
                                  書記官    鄭梅君
附錄論罪法條
刑法第277條第1項
    傷害人之身體或健康者，處三年以下有期徒刑、拘役或一千
    元以下罰金。
刑法第354條
    毀棄、損壞前二條以外之他人之物或令致不堪用，足以生損
    害於公眾或他人者，處二年以下有期徒刑、拘役或五百元以
    下罰金。


司法院資訊處製作；財團法人民間司法改革基金會備份。
